

CONTACTO









HABILIDADES

HTML + CSS + BOOTSTRAP

JAVASCRIPT

C# + ASP .NET 6

PHP + LARAVEL

JAVA + SPRINGBOOT

FLUTTER + DART

SQL

LENGUAJE

INGLÉS

REDES SOCIALES





CARLOS LÓPEZ DESARROLLADOR WEB











PERFIL

DESARROLLADOR WEB CON 4 AÑOS DE EXPERIENCIA EN DESARROLLO DE APLICACIONES WEB DE LOS CUALES 2 AÑOS HAN SIDO DE MANERA PROFESIONAL GENERANDO SOLUCIONES TECNOLÓGICAS A PARTIR DE LAS NECESIDADES PLANTEADAS POR CADA EMPRESA CON LA QUE SE HA TRABAJADO APLICANDO LAS MEJORES PRÁCTICAS DE PROGRAMACIÓN Y ESTRUCTURAS QUE PERMITAN LA ESCALABILIDAD DEL SISTEMA QUE SE ESTE DESARROLLANDO.

EDUCACIÓN

2016-2019

LICENCIADO EN SISTEMAS COMPUTACIONALES UNIVERSIDAD AUTONÓMA DE BAJA CALIFORNIA UNIVERSIDAD, MEXICALI, B.C.

EXPERIENCIA LABORAL

BRANIX

PROGRAMADOR ANALISTA, DESARROLLO WEB.

MARZO 2020 - ACTUALIDAD

- UNO DE LOS DESARROLLADORES PRINCIPALES DEL PROYECTO MEXLOG 3.0 DESARROLLADO PARA LA EMPRESA MEXICANA LOGISTICS EL CUAL PERMITE GESTIONAR DIFERENTES ÁREAS COMO INVENTARIO, TRANSPORTE DE UNIDADES, EMPLEADOS, ETC.
- DESARROLLO DE API DE FACTURACIÓN 3.3 Y 4.0 PERMITIENDO LA INTEGRACIÓN DE TIMBRADO PARA DIFERENTES PROYECTOS DENTRO DE LA EMPRESA POR MEDIO DE UN NUGETPACKAGE.
- CONFIGURACIÓN DE SERVIDOR NUGETPACKAGE.
- UNO DE LOS DESARROLLADORES PRINCIPALES PARA EL PROYECTO BNXLOGISTICS EL CUAL PERMITE COMO PRINCIPAL FUNCIÓN LA GESTIÓN DE TRANSPORTE DE MERCANCIAS JUNTO CON LA ADMINISTRACIÓN DE INVENTARIOS, EMPLEADOS, ETC. PARA DIFERENTES CLIENTES.

FREELANCER

DESARROLLO DE APLICACIONES Y PAGINAS WEB.

OCTUBRE 2018 - ACTUALIDAD

- DISEÑO DE PÁGINA WEB PARA LA EMPRESA HIELO ESTRELLA.
- DESARROLLO DE SISTEMA WEB PARA LA EMPRESA HIELO ESTRELLA PARA EL CONTROL DE VENTAS, INVENTARIO, EMPLEADOS, ETC.
- DESARROLLO DE SISTEMA WEB PARA ORGANIZACIÓN Y CONTROL DE PÓLIZAS DIGITALIZADAS Y GENERACIÓN DE FIRMA ELECTRÓNICA PARA UABC.
- DESARROLLO DE SISTEMA WEB PARA ORGANIZACIÓN DE INVENTARIOS, EMPLEADOS Y GESTIÓN DE OPERACIÓN PARA LA EMPRESA IQS SERVICES.
- SUPERVISIÓN DE DISEÑO DE PÁGINA WEB PARA LA EMPRESA HELADOS RICCO.

OTRAS HABILIDADES

- MICROSOFT OFFICE
- ADOBE PHOTOSHOP
- INTERNET INFORMATION SERVICES(IIS)
- CONOCIMIENTO EN FACTURACION ELECTRONICA
- VISUAL STUDIO 2022
- VISUAL STUDIO CODE
- SQL MANAGEMENT STUDIO

